臺灣臺北地方法院小額民事判決
110年度北小字第4732號
原      告  國宣印刷企業股份有限公司

法定代理人  林國松  
訴訟代理人  謝佳哲  
            鍾玲    
被      告  台灣東利多股份有限公司

法定代理人  杉山孝史
訴訟代理人  林俊宏律師
            蕭淨尹律師
複代理人    韓念庭律師
訴訟代理人  辛坤全  
上列當事人間給付貨款事件，本院於民國111年2月14日言詞辯論
終結，判決如下︰
    主　　文
原告之訴及假執行之聲請均駁回。
訴訟費用新臺幣壹仟元由原告負擔。 
    理由要領
一、本判決依民事訴訟法第434條第1項規定，合併記載事實及理
    由要領。
二、按稱承攬者，謂當事人約定，一方為他方完成一定之工作，
    他方俟工作完成，給付報酬之約定；承攬人完成工作，應使
    具備約定之品質及無減少或滅失價值或不適於通常或約定使
    用之瑕疵，民法第490條、492條定有明文。
三、原告主張其已依約印製「鬼滅之刃」聯名貼紙（下稱系爭貼
    紙），並經被告公司人員驗收無誤，之後被告公司卻以品質
    不符合拒收且要求重製，為此依印刷品合約、承攬關係請求
    給付剩餘貨款新臺幣（下同）96,075元，被告固不否認兩造
    簽訂印刷品合約，惟辯稱驗收時發現印製之貼紙有「明顯切
    痕」之瑕疵，且與樣品不符，通知原告限期修補無果，被告
    遂通知原告解除契約，契約既經解除，被告自無庸給付剩餘
    貨款等語置辯。是以本件應審究重要爭點厥為：原告提出印
    製完成之系爭貼紙有無瑕疵？被告有無給付報酬之義務？
  ㈠經查，被告抗辯系爭貼紙有「明顯切痕」之瑕疵，與樣品不
    符，有實品貼紙、樣品與實品貼紙對照在卷可佐（見本院卷
    第135頁、165頁），可知原告印製貼紙成品因底紙「加背刀
    」，而使貼紙面紙有切痕，且印製貼紙成品因上開切痕與樣
    品並不相同至明。原告固不否認上情（見本院卷第166、209
    頁），惟陳稱報價單上已註明「背刀＋裁完成」，背刀是為
    方便顧客撕下貼紙黏貼，是業界普遍加工工序，此種工序會
    使面紙產生輕微壓痕，報價單提出後被告沒有要求重新打樣
    等語，並有報價單在卷可憑（見本院卷第101頁），固可認
    被告定作時亦同意貼紙加背刀，惟依被告提出業界其他貼紙
    製作成品（見證物袋），可知貼紙加背刀並非一定會使面紙
    產生切痕。因本件貼紙面紙為透明紙質，使面紙切痕益加明
    顯，原告既不否認為達到好撕目的，是其建議採用背刀方式
    ，亦陳稱因透明貼紙非常薄，無法避免會有壓痕等語（見本
    院卷第210、211頁），原告既為長期從事印刷專業之公司，
    明知本件印刷品係經動畫商授權，從一開始打樣即有高品質
    要求，就透明貼紙加背刀有可能對貼紙之面紙產生切痕，導
    致動畫角色人像切分為二，影響貼紙美觀及藝術感，甚至降
    低消費者購買收藏意願，應可預期，卻於建議採用背刀後未
    再次打樣，亦未將可能造成貼紙面紙切痕之結果告知被告，
    導致印刷成品與當初樣品不符，則被告抗辯原告印刷之系爭
    貼紙與樣品不符，未達約定之品質及預定效用而有瑕疵，應
    屬可採。
　㈡依兩造間簽訂之印刷品合約（見本院卷第127至132頁），「
    第5條：測試與驗收 2.經甲方（按即被告）驗收過程中發現
    瑕疵或不合規格者，均應由乙方（按即原告）無條件取回，
    並迅速補交合格商品。3.乙方所交貨品必須為完好之新品，
    並與原規格或樣品相符，毫無瑕疵，...」；「第6條：保固
    與保證 1.甲方於乙方履約中，若可預見其履約瑕疵，或有
    其他違反合約之情事者，得通知乙方限期改善。乙方不於期
    限內，依照改善或履行者，甲方得採行下列措施：⑵終止或
    解除合約，並得請求損害賠償。」。又按工作有瑕疵者，定
    作人得定相當期限，請求承攬人修補之。承攬人不於前條第
    1項所定期限內修補瑕疵，或依前條第3項之規定拒絕修補或
    其瑕疵不能修補者，定作人得解除契約或請求減少報酬。但
    瑕疵非重要，或所承攬之工作為建築物或其他土地上之工作
    物者，定作人不得解除契約，民法第493條第1項、第494條
    定有明文。原告主張系爭貼紙經被告公司人員柯宜伶驗收通
    過一節，固提出LINE對話紀錄、監視錄影翻拍照片等件為證
    ，此為被告所否認，依被告提出之LINE對話紀錄、電子郵件
    往來紀錄（見本院卷第177、181頁），可知柯宜伶於民國11
    0年8月11日至原告指定工廠，同日即以LINE表示：「經理看
    了驗收有些問題...看能不能還是往重做作為目標」，110年
    8月12日被告公司即以電子郵件表示：「實際交貨商品與樣
    品有明顯落差...因割痕明顯為產品瑕疵...」等語，可知被
    告已從速檢查，表明系爭貼紙具有瑕疵，原告主張系爭貼紙
    經被告公司驗收通過云云，未舉證以實其說，並非可採。再
    查原告印刷之系爭貼紙與樣品不符，未達約定之品質及預定
    效用而有瑕疵一節，已如上述，且上述瑕疵重大，已達得為
    解除契約之程度，被告發現瑕疵後，旋於110年8月19日以存
    證信函通知原告應於110年8月24日前修補瑕疵（提出無瑕疵
    之貨品），因原告遲未提出，被告於110年9月7日以存證信
    函通知原告，依合約第6條第1項、第8條第1項終止合約等語
    （見本院卷第137至146頁）；被告另以民事答辯㈠狀送達為
    解除契約之意思表示（見本院卷第112頁），則兩造間基於
    承攬契約之權利義務關係業經被告合法解除而不存在，則被
    告辯稱其無給付報酬之義務，自屬有據。
四、綜上，系爭貼紙未達兩造約定之品質及預定效用而具有瑕疵
    ，經被告通知後原告仍未修補，被告已依法解除契約，則原
    告依印刷品合約、承攬關係請求被告給付96,075元，及自11
    0年9月30日起至清償日止，按年息5%計算之利息，為無理由
    ，應予駁回。又原告之訴既經駁回，其假執行之聲請失所附
    麗，併予駁回。
五、本件事證已臻明確，兩造其餘攻擊防禦方法及證據，核與判
    決結果不生影響，爰不逐一論列。
六、訴訟費用負擔之依據：民事訴訟法第78條。
中　　華　　民　　國　　111 　年　　4 　　月　　1 　　日
                  臺北簡易庭  法  官　張瓊華
上列正本係照原本作成。
如不服本判決，須以違背法令為理由，應於判決送達後20日內向
本庭（臺北市○○○路0段000巷0號）提出上訴狀（須附繕本）。如
委任律師提起上訴者，應一併繳納上訴審裁判費。
中　　華　　民　　國　　111 　年　　4 　　月　　1 　　日
　　　　　　　　　　　　　　　書記官  賴敏慧  　　
附錄：
一、民事訴訟法第436條之24第2項：
    對於小額程序之第一審裁判上訴或抗告，非以其違背法令為
    理由，不得為之。
二、民事訴訟法第436條之25：
    上訴狀內應記載上訴理由，表明下列各款事項：
  ㈠原判決所違背之法令及其具體內容。
  ㈡依訴訟資料可認為原判決有違背法令之具體事實。